臺北高等行政法院裁定
111年度交抗字第67號
抗  告  人  鄭國欽                                      

相  對  人  桃園市政府交通事件裁決處

代  表  人  張丞邦（處長）                       
上列抗告人因與相對人間交通裁決事件，對於中華民國111年9月
12日臺灣桃園地方法院111年度交字第360號行政訴訟裁定，提起
抗告，本院裁定如下：
　　主  文
抗告駁回。
抗告訴訟費用新臺幣參佰元由抗告人負擔。
　　理  由
一、按交通裁決事件之抗告，抗告法院認抗告為無理由者，依行
    政訴訟法第237條之9第3項準用同法第272條規定，再準用民
    事訴訟法第495條之1第1項、第449條第1項規定，應為駁回
    抗告之裁定。
二、本件抗告人因與相對人間交通裁決事件，提起行政訴訟，請
    求撤銷相對人民國111年7月25日桃交裁罰字第58-A52338449
    號裁決書。經臺灣桃園地方法院（下稱原審）111年度交字
    第360號行政訴訟裁定（下稱原裁定），以抗告人起訴未據
    繳納裁判費，經原審於111年7月29日以桃院增行柔111年度
    交字第360號函（下稱命補正函）命抗告人於文到5日內補正
    ，該函已於111年8月9日送達至抗告人住所地址，因未獲會
    晤抗告人本人亦無受領文書之同居人、受雇人或應受送達處
    所接收郵件人員，已將該送達文書寄存住所地轄區派出所即
    桃園市政府警察局龜山分局龜山派出所（下稱龜山派出所）
    ，並作送達通知書2份，1份黏貼於應受送達人住所信箱，另
    1份寄存於派出所，而抗告人於111年8月9日即前往龜山派出
    所領取該函，詎其仍逾期迄未補正，故認其訴不合法而予駁
    回。抗告人不服，遂提起本件抗告。
三、抗告意旨略以：抗告人已依法提起抗告，也依法律程序提出
    救濟程序。原審法官未曾傳喚抗告人或通知訴訟關係人，又
    未曾詢問證人、鑑定人，也未行詰問程序審理，請求本院指
    揮原審法官及書記官迴避，以利公平審理本案，及請求本院
    給予抗告人辯論證據證明力之適當機會，安排辯論終結前陳
    述抗告等語。
四、本院查：
(一)按「交通裁決事件，按下列規定徵收裁判費：（第1款）一
    、起訴，按件徵收新臺幣300元。」行政訴訟法第237條之5
    第1項第1款定有明文。故提起行政訴訟，應依規定繳納裁判
    費，此為必須具備之程式。又抗告人起訴未繳納裁判費，為
    不合程式，依其情形可以補正，經審判長定期間命其補正，
    逾期而不補正者，行政法院應以裁定駁回之，同法第107條
    第1項第10款亦有明文。又依同法第237條之9第1項、第236
    條規定，交通裁決事件仍適用上開通常程序之規定。
(二)經查，抗告人因交通裁決事件，提起行政訴訟，因未繳裁判
    費，經原審以命補正函命抗告人於文到5日內補正，該函已
    於111年8月9日送達至抗告人住所地址，因未獲會晤抗告人
    本人亦無受領文書之同居人、受雇人或應受送達處所接收郵
    件人員，已將該送達文書寄存住所地轄區之龜山派出所，並
    作送達通知書2份，1份黏貼於應受送達人住所信箱，另1份
    寄存於派出所，而抗告人於111年8月9日即前往龜山派出所
    領取該函，有送達證書及原審法院電話查詢紀錄表在卷可參
    （原審卷第31、39頁），是該命補正函業於111年8月9日對
    抗告人合法送達，業已生送達效力，原審嗣於111年9月12日
    查詢抗告人繳費情形，確認抗告人已逾繳費期限甚久而仍未
    繳納裁判費，有原審法院行政訴訟科查詢簡答表、答詢表及
    收狀資料查詢清單在卷可憑（原審卷第41-49頁），乃於111
    年9月12日以原裁定駁回抗告人之起訴，已兼顧抗告人之權
    益，揆諸上開規定及說明，原審所為原裁定於法並無不合。
    抗告人執於此無關之前揭情詞提起抗告，自無理由，應予駁
    回。又抗告人於原審之訴既因未繳費而欠缺法定程式，原裁
    定自程序上予以駁回，就抗告人主張原處分違法之實體事由
    不予審究，於法亦無不合，併此敘明。
五、據上論結，本件抗告為無理由。依行政訴訟法第237條之9第
    3項、第272條、第237條之8第1項、第104條、民事訴訟法第
    95條、第78條，裁定如主文。　
中　　華　　民　　國　　111 　年　　12　　月　　1 　　日
                    臺北高等行政法院第七庭
                              審判長法  官　鍾啟煌
                                    法  官　吳坤芳
                                    法  官　林家賢 
上為正本係照原本作成。
不得抗告。
中　　華　　民　　國　　111 　年　　12　　月　　1 　　日
                                    書記官  許婉茹